【裁判字號】    99,易,955
【裁判日期】    990614
【裁判案由】    毒品危害防制條例
【裁判全文】
臺灣臺北地方法院刑事判決               99年度易字第955號
公  訴  人  臺灣臺北地方法院檢察署檢察官
被      告  甲○○
上列被告因違反毒品危害防制條例案件，經檢察官提起公訴（99
年度毒偵字第1109號、第1232號），本院判決如下：
    主  文
甲○○施用第二級毒品，累犯，處有期徒刑陸月，如易科罰金，
以新臺幣壹仟元折算壹日，扣案之吸食器壹組沒收。
    事  實
一、甲○○於民國90年間因施用毒品案件，經本院以90年度毒聲
    字第2098號裁定送觀察、勒戒後，認有繼續施用毒品傾向，
    經本院以91年度毒聲字1305號裁定令入強制戒治處所施以強
    制戒治，於92年2月10日停止戒治，所餘期間付保護管束，
    於92年6月20日強制戒治期滿執行完畢，並由臺灣臺北地方
    法院檢察署檢察官以92年度戒毒偵字第119號為不起訴處分
    確定。又因施用毒品案件，經臺灣士林地方法院及臺灣基隆
    地方法院分別以96年度士簡字第1429號判決、97年度基簡字
    第588號判決各判處有期徒刑4月（已於97年5月14日易科罰
    金執行完畢）、有期徒刑3月確定。詎其仍不知悔改，復基
    於施用第二級毒品安非他命之犯意，於99年2月28日20時20
    分許，在臺北縣新店市○○路57巷1號4樓住處，施用第二級
    毒品安非他命1次，嗣為警於99年2月28日22時20分許，在臺
    北縣新店市○○路57巷1號前查獲，當場並扣得甲○○所有
    、供其施用安非他命之用之吸食器1組。
二、案經臺北縣政府警察局新店分局報告臺灣臺北地方法院檢察
    署檢察官偵查起訴。
    理  由
一、按被告以外之人於審判外之言詞或書面陳述，除法律有規定
    者外，不得作為證據，刑事訴訟法第159條第1項定有明文；
    復按被告以外之人於審判外之陳述，雖不符前4條之規定，
    而經當事人於審判程序同意作為證據，法院審酌該言詞陳述
    或書面陳述作成時之情況，認為適當者，亦得為證據；當事
    人、代理人或辯護人於法院調查證據時，知有第159條第1項
    不得為證據之情形，而未於言詞辯論終結前聲明異議者，視
    為有前項之同意；同法第159條之5規定甚明。本案所據以認
    定被告甲○○犯罪事實之證據，其中屬傳聞證據部分，因被
    告及公訴人於本院言詞辯論終結前，均未對於證據能力聲明
    異議，依刑事訴訟法第159條之5規定，視為同意上開證據具
    備證據能力，本院認亦無違法或不當之情況，是該傳聞證據
    均具備證據能力，合先敘明。
二、前揭犯罪事實，業據被告甲○○於警詢、檢察官訊問及本院
    審理時均坦承不諱，且其於99年3月1日為警查獲後所採集之
    尿液，經送台灣檢驗科技股份有限公司以酵素免疫分析法初
    步檢驗，再以氣相層析質譜儀確認檢驗結果，確呈安非他命
    陽性反應，此有該公司於99年3月17日所出具之濫用藥物檢
    驗報告、臺北縣政府警察局新店分局偵辦毒品危害防制條例
    案被移送者姓名及代碼對照表各1紙在卷可稽；復有扣案之
    吸食器1組可證；足認被告任意性自白核與事實相符，堪以
    採信。綜上，本件事證明確，被告犯行堪以認定。
三、按施用第二級毒品安非他命後會影響記憶能力及自主神經系
    統，判斷力及意志力亦均受限制，甚至引起精神錯亂，抑制
    呼吸，並具有成癮性、濫用性，戒解不易，嚴重戕害人之身
    心健康，危害社會，是毒品危害防制條例第2條第2項第2款
    將之列為第二級毒品，不得非法施用、持有。故核被告所為
    ，係犯毒品危害防制條例第10條第2項施用第二級毒品罪。
    被告施用第二級毒品前持有毒品之低度行為，應為其施用毒
    品之高度行為所吸收，不另論罪。又被告前因施用毒品案件
    ，經臺灣士林地方法院96年度士簡字第1429號判決判處有期
    徒刑4月，於97年5月14日執行完畢等情，有臺灣高等法院被
    告前案紀錄表在卷可憑，其於有期徒刑執行完畢後5年內故
    意再犯本案有期徒刑以上之罪，為累犯，應依刑法第47條第
    1項規定加重其刑。爰審酌被告正值壯年，不思上進，且前
    已因施用毒品案件，經觀察、勒戒、強制戒治、法院判刑執
    行後，仍未能把握自新機會徹底戒除施用毒品之惡習，而再
    施用足以導致人體機能發生依賴性、成癮性及抗藥性等障礙
    之第二級毒品安非他命，戕害自身健康，漠視法令禁制，惟
    尚能坦承犯行，犯後態度頗佳，兼衡其犯罪動機、手段、施
    用毒品之次數僅有1次等一切情狀，量處如主文所示之刑，
    並諭知易科罰金之折算標準。扣案之吸食器1組，係被告所
    有供其吸食安非他命之用，業據被告於警詢時供陳明確，爰
    依刑法第38條第1項第2款、第3項規定宣告沒收。
據上論斷，應依刑事訴訟法第284條之1、第299條第1項前段，毒
品危害防制條例第10條第2項，刑法第11條、第47條第1項、第41
條第1項前段、第38條第1項第2款、第3項，判決如主文。
本案經檢察官謝憲杰到庭執行職務。
中    華    民    國    99    年    6     月    14    日
                    刑事第九庭  法  官  劉素如
上正本證明與原本無異。
如不服本判決應於收受送達後10日內向本院提出上訴書狀，並應
敘述具體理由；其未敘述上訴理由者，應於上訴期間屆滿後20日
內向本院補提理由書（均須按他造當事人之人數附繕本）「切勿
逕送上級法院」。
                                書記官  陳育君
中    華    民    國    99    年    6     月    14    日
附錄本案論罪法條：
毒品危害防制條例第10條
施用第一級毒品者，處6 月以上5 年以下有期徒刑。
施用第二級毒品者，處3 年以下有期徒刑。
毒品危害防制條例第11條
持有第一級毒品者，處3 年以下有期徒刑、拘役或新臺幣5 萬元
以下罰金。
持有第二級毒品者，處2 年以下有期徒刑、拘役或新臺幣3 萬元
以下罰金。
持有第一級毒品純質淨重10公克以上者，處1 年以上7 年以下有
期徒刑，得併科新臺幣1 百萬元以下罰金。
持有第二級毒品純質淨重20公克以上者，處6 月以上5 年以下有
期徒刑，得併科新臺幣70萬元以下罰金。
持有第三級毒品純質淨重20公克以上者，處3 年以下有期徒刑，
得併科新臺幣30萬元以下罰金。
持有第四級毒品純質淨重20公克以上者，處1 年以下有期徒刑，
得併科新臺幣10萬元以下罰金。
持有專供製造或施用第一級、第二級毒品之器具者，處1 年以下
有期徒刑、拘役或新臺幣1 萬元以下罰金。

司法院資訊處製作；財團法人民間司法改革基金會備份。
